【裁判字號】    99,台非,260
【裁判日期】    990916
【裁判案由】    公共危險等罪定應執行刑
【裁判全文】
最高法院刑事判決              九十九年度台非字第二六０號
上 訴 人  最高法院檢察署檢察總長
被    告  甲○○  男民國○○年○月○日生
                  身分證統一編號：Ｚ000000000
                  住台灣省台北縣新莊市○○路新建巷22弄2
                  號5樓
上列上訴人因被告公共危險等罪案件，對於台灣板橋地方法院中
華民國九十九年二月四日定其應執行刑之確定裁定（九十九年度
聲字第五五九號，聲請案號：台灣板橋地方法院檢察署九十七年
度執聲字第三０七號），認為違法，提起非常上訴，本院判決如
下：
    主  文
原裁定撤銷。
檢察官之聲請駁回。
    理  由
非常上訴理由稱：「一、按判決不適用法則或適用不當者，為違
背法令，刑事訴訟法第三百七十八條定有明文。又，與科刑確定
判決有同等效力之確定裁定，如發現有違背法令，得提起非常上
訴。二、原裁定依台灣板橋地方法院檢察署檢察官之聲請，就被
告甲○○先後所犯如原裁定附表所示公共危險案件之刑事判決（
台灣板橋地方法院九十八年度交簡字第四六一０號及九十八年度
交簡字第六八０一號），定應執行罰金新台幣十八萬元，並已確
定。惟查台灣板橋地方法院九十八年度交簡字第六八０一號刑事
判決於九十八年十二月十八日以寄存送達方式寄存於新莊丹鳳派
出所，而被告自九十八年十二月十九日起因另案在台灣台北監獄
台北分監執行中，於送達生效日前因在監獄服刑，依刑事訴訟法
第五十六條規定，其送達應囑託該監所長官為之，始為適法，本
件寄存送達難謂合法，台灣板橋地方法院因而另於九十九年四月
二日補行寄存送達，有相關資料附於該案卷可稽。台灣板橋地方
法院於九十九年二月四日裁定時，該案即台灣板橋地方法院九十
八年度交簡字第六八０一號刑事判決應尚未確定。故原裁定就裁
定當時未確定之判決為定應執行刑之裁定，顯有違背法令。三、
案經確定，且不利於被告，爰依刑事訴訟法第四百四十一條、第
四百四十三條提起非常上訴，以資糾正」等語。
本院按與科刑確定判決有同等效力之確定裁定，如發現有違背法
令，得提起非常上訴。又裁判確定前犯數罪者，併合處罰之；數
罪併罰，有二裁判以上者，依刑法第五十一條之規定，定其應執
行之刑；刑法第五十條、第五十三條分別定有明文。故數罪併罰
，有二裁判以上者，必須於數裁判均已確定後，該管檢察官始得
聲請管轄法院定其應執行之刑，倘有裁判尚未確定者，即不合定
其應執行刑之要件，其聲請於法不合，應予駁回。本件原裁定依
台灣板橋地方法院檢察署檢察官之聲請，就被告甲○○先後所犯
如原裁定附表所示公共危險罪計二罪所處之刑，定應執行罰金新
台幣十八萬元，並已確定。惟查其中台灣板橋地方法院九十八年
度交簡字第六八０一號刑事判決，係於民國九十八年十二月十八
日以寄存送達方式寄存於新莊丹鳳派出所。而被告則自九十八年
十二月十九日起因另案在台灣台北監獄台北分監執行中，依刑事
訴訟法第五十六條規定，其送達應囑託該監所長官為之，始為適
法，上開寄存送達依法自寄存之日起，經十日始發生效力，則於
寄存送達生效日前因被告在監獄服刑，自難謂合法（台灣板橋地
方法院已另於九十九年四月二日合法送達），有相關資料附卷可
稽。是台灣板橋地方法院於九十九年二月四日為本件裁定時，上
開案件尚未確定。乃原裁定不察，逕依檢察官之聲請，將之與被
告另犯之九十八年度交簡字第四六一０號公共危險罪所處之刑，
合併定其應執行刑，顯屬違背法令。案經確定，且不利於被告，
非常上訴意旨執以指摘，洵有理由，應由本院將原裁定撤銷，駁
回檢察官之聲請，以資救濟。
據上論結，應依刑事訴訟法第四百四十七條第一項第一款，判決
如主文。
中    華    民    國  九十九  年    九    月   十六   日
                      最高法院刑事第四庭
                          審判長法官  張  淳  淙
                                法官  劉  介  民
                                法官  蔡  彩  貞
                                法官  李  伯  道
                                法官  孫  增  同
本件正本證明與原本無異
                                      書  記  官
中    華    民    國  九十九  年    九    月   十七   日
                                                     ｍ

司法院資訊處製作；財團法人民間司法改革基金會備份。
